---
title: "Predicción de tasa de interés en USA mediante LSTM"
author: Victor Gallego y Alberto Torres
date: "30/05/2019"
output:
  pdf_document: default
  html_document: default
---

Esta práctica abordará la predicción de una serie temporal típica en econometría mediante RNNs

1. Cargamos los paquetes necesarios
```{r}
library(keras)

```


2. Cargamos los datos y representamos la serie temporal

```{r}
df <- read.csv('../../data/data_interest.csv')

# Mostramos las primeras  observaciones y dibujamos la serie temporal
Series <- df$Value
head(Series)
plot(Series, typ='l',main="Datos", 
     xlab="Mes", ylab="Tasa de interés USA")

```


3. Preparamos los datos. Los diferenciamos

```{r}
diffed = diff(Series, differences = 1)
head(diffed)
```


4. Creamos un dataframe de dos columnas, la segunda el dato actual (x_t) y la primera el dato anterior (x_{t-1}) (retardado)


```{r}
# Construimos los datos retardados
lag_transform <- function(x, k= 1){
  
  lagged =  c(rep(NA, k), x[1:(length(x)-k)])
  DF = as.data.frame(cbind(lagged, x))
  colnames(DF) <- c( paste0('x-', k), 'x')
  DF[is.na(DF)] <- 0
  return(DF)
}
supervised = lag_transform(diffed, 1)
head(supervised)

```

5.  Partimos los datos en conjunto de entrenamiento (70%) y de test (30%)

```{r}
#
N = nrow(supervised)
n = round(N *0.7, digits = 0)
train = supervised[1:n, ]
test  = supervised[(n+1):N,  ]
```


6. Normalizamos datos entre -1 y 1

```{r}
scale_data = function(train, test, feature_range = c(0, 1)) {
  x = train
  fr_min = feature_range[1]
  fr_max = feature_range[2]
  std_train = ((x - min(x) ) / (max(x) - min(x)  ))
  std_test  = ((test - min(x) ) / (max(x) - min(x)  ))
  
  scaled_train = std_train *(fr_max -fr_min) + fr_min
  scaled_test = std_test *(fr_max -fr_min) + fr_min
  
  return( list(scaled_train = as.vector(scaled_train), scaled_test = as.vector(scaled_test) ,scaler= c(min =min(x), max = max(x))) )
  
}
Scaled = scale_data(train, test, c(-1, 1))

y_train = Scaled$scaled_train[, 2]
x_train = Scaled$scaled_train[, 1]

y_test = Scaled$scaled_test[, 2]
x_test = Scaled$scaled_test[, 1]

```


7. Transformación inversa para deshacer el reescalado anterior (hará falta para mostrar las predicciones  de manera más entendible)

```{r}
invert_scaling = function(scaled, scaler, feature_range = c(0, 1)){
  min = scaler[1]
  max = scaler[2]
  t = length(scaled)
  mins = feature_range[1]
  maxs = feature_range[2]
  inverted_dfs = numeric(t)
  
  for( i in 1:t){
    X = (scaled[i]- mins)/(maxs - mins)
    rawValues = X *(max - min) + min
    inverted_dfs[i] <- rawValues
  }
  return(inverted_dfs)
}
```

8. Pasamos el input a 3-dim para hacerlo comaptible con la librería keras y especificamos algunos parámetros

```{r}
dim(x_train) <- c(length(x_train), 1, 1)


X_shape2 = dim(x_train)[2]
X_shape3 = dim(x_train)[3]
batch_size = 1                # Tamaño de los minilotes
units = 1                     # Número de unidades en la lstm
```


9. Definición del modelo

Incluye una capa lstm seguida de una densa. ¿Cuál debe ser la dimensión de salida? 

Nota: en la LSTM impón stateful = TRUE

¿Cuántos parámetros tiene el modelo?

```{r}
model <- keras_model_sequential() 
model%>%
  layer_lstm(units, batch_input_shape = c(batch_size, X_shape2, X_shape3), stateful= TRUE)%>%
  layer_dense(units = 1)

# Compilamos y mostramos el modelo
model %>% compile(
  loss = 'mean_squared_error',
  optimizer = optimizer_adam( lr= 0.02, decay = 1e-6 ),  
  metrics = c('accuracy')
)

summary(model)

```

10. Ajustamos el modelo con 50 epocas

```{r}
Epochs = 50   
for(i in 1:Epochs ){
  model %>% fit(x_train, y_train, epochs=1, batch_size=batch_size, verbose=1, shuffle=FALSE)
  model %>% reset_states()
}
```

11. Hacemos las predicciones

```{r}
L = length(x_test)
scaler = Scaled$scaler
predictions = numeric(L)
for(i in 1:L){
  X = x_test[i]
  dim(X) = c(1,1,1)
  yhat = model %>% predict(X, batch_size=batch_size)
  # deshacemos el reescalado
  yhat = invert_scaling(yhat, scaler,  c(-1, 1))
  # deshacemos la diferenciacion
  yhat  = yhat + Series[(n+i)]
  # guardamos
  predictions[i] <- yhat
}

# Dibujamos los valores
plot(Series, typ='l',main="Datos", 
     xlab="Mes", ylab="Tasa de interés USA")
lines(c(rep(NA,135-40), predictions), col='red')
```


12. Calcula el MAE sobre el test set.

¿Cómo es el MAE en un modelo de persistencia? (para predecir x_{t+1} usamos el dato en x_t)
```{r}

true_labels <- Series[(n+1):(n+L)]
MAE_lstm = mean(abs(predictions - true_labels))
print(MAE_lstm)


MAE_base = mean(abs(Series[(n):(n+L-1)] - true_labels  ))
print(MAE_base)
```

