---
title: "LSTM para generación de texto"
author: Victor Gallego y Alberto Torres
date: "30/05/2019"
output:
  pdf_document: default
  html_document: default
---

```{r setup, include=FALSE}
knitr::opts_chunk$set(echo = TRUE)
```

## LSTM para generación de texto

En esta práctica utilizaremos una red recurrente para generar nombres de municipios españoles.


1. Cargamos los paquetes necesarios y parámetros

```{r}
library(keras)
library(readr)
library(stringr)
library(purrr)
library(tokenizers)

# Parámeros (longitud máxima de cada secuencia) 
maxlen <- 40
```

2. Carga el fichero data/munis.txt y conviértelo a una lista de caracteres, pasando mayúsculas a minúsculas.

¿Cuántos caracteres únicos hay?

```{r }
text <- read_lines('../../data/munis.txt') %>%
  str_to_lower() %>%
  str_c(collapse = "\n") %>%
  tokenize_characters(strip_non_alphanum = FALSE, simplify = TRUE)
print(sprintf("corpus length: %d", length(text)))
chars <- text %>%
  unique() %>%
  sort()
print(sprintf("total chars: %d", length(chars)))  

```

3. Ejecuta el siguiente fragmento de código auxiliar y examina los objetos dataset$sentence y dataset$nextchar

```{r}
# Cortamos el texto en secuencias de maxlen caracteres
dataset <- map(
  seq(1, length(text) - maxlen - 1, by = 3), 
  ~list(sentence = text[.x:(.x + maxlen - 1)], next_char = text[.x + maxlen])
  )

dataset <- transpose(dataset)

# Vectorización
x <- array(0, dim = c(length(dataset$sentence), maxlen, length(chars)))
y <- array(0, dim = c(length(dataset$sentence), length(chars)))

for(i in 1:length(dataset$sentence)){
  
  x[i,,] <- sapply(chars, function(x){
    as.integer(x == dataset$sentence[[i]])
  })
  
  y[i,] <- as.integer(chars == dataset$next_char[[i]])
  
}
```

## Definición del modelo

4. Crea una RNN con una capa LSTM con 32 unidades, seguida de una capa feed-forward (proyectando a un espacio de dimensión el número de caracteres), seguida de la capa apropiada para convertir lo anterior en probabilidades.

Como optimizador, escoge Adam con una tasa de aprendizaje de 0.01

```{r}
model <- keras_model_sequential()
model %>%
  layer_lstm(32, input_shape = c(maxlen, length(chars))) %>%
  layer_dense(length(chars)) %>%
  layer_activation("softmax")
optimizer <- optimizer_adam(lr = 0.01)
model %>% compile(
  loss = "categorical_crossentropy", 
  optimizer = optimizer
)
```

## Entrenamiento y muestreo

5. Ejecuta el siguiente codigo que a medida que entrena va generando muestras (predicciones).

¿Qué ocurre si cambias el parámetro diversity?

```{r }

sample_mod <- function(preds, temperature = 1){
  preds <- log(preds)/temperature
  exp_preds <- exp(preds)
  preds <- exp_preds/sum(exp(preds))
  
  rmultinom(1, 1, preds) %>% 
    as.integer() %>%
    which.max()
}

on_epoch_end <- function(epoch, logs) {
  
  cat(sprintf("epoch: %02d ---------------\n\n", epoch))
  
  for(diversity in c(0.2, 0.5, 1, 1.2)){
    
    cat(sprintf("diversity: %f ---------------\n\n", diversity))
    
    start_index <- sample(1:(length(text) - maxlen), size = 1)
    sentence <- text[start_index:(start_index + maxlen - 1)]
    generated <- ""
    
    for(i in 1:400){
      
      x <- sapply(chars, function(x){
        as.integer(x == sentence)
      })
      x <- array_reshape(x, c(1, dim(x)))
      
      preds <- predict(model, x)
      next_index <- sample_mod(preds, diversity)
      next_char <- chars[next_index]
      
      generated <- str_c(generated, next_char, collapse = "")
      sentence <- c(sentence[-1], next_char)
      
    }
    
    cat(generated)
    cat("\n\n")
    
  }
}

print_callback <- callback_lambda(on_epoch_end = on_epoch_end)

model %>% fit(
  x, y,
  batch_size = 128,
  epochs = 10,
  callbacks = print_callback
)
```
