---
title: "Redes Neuronales para clasificación de dígitos"
author: Victor Gallego, Roi Naveiro y Alberto Torres
date: "30/05/2019"
output:
  pdf_document: default
  html_document: default
---

```{r setup, include=FALSE}
knitr::opts_chunk$set(echo = TRUE)
```

Cargamos los paquetes necesarios
```{r}
library(keras)
```


## Funciones auxiliares

* show_digit: Hace una gráfica del dígito en cuestión.
```{r, message=F}
show_digit = function(img){
  img = t( apply(img, 2, rev) )
  image( img )
}
```


## Lectura de Datos

1. Carga los datos de train y test en memoria

2. Convertir las imágenes, de tamaño 28x28, a un array de tamaño 28x28x1. (Pista: función `array_reshape` de keras)

3. Normalizar al intervalo [0, 1]

4. Convertir la etiqueta $l \in \{0, 1, \dots, 9\}$ a un vector de tamaño 10 de ceros y unos (función  `to_categorical()`)


## Definición y entrenamiento de un modelo convolucional profundo

1. Define una red convolucional:

  1. Capa convolucional de 32 filtros, kernel $3\times 3$ y activaciones ReLU
  2. Capa convolucional de 64 filtros, kernel $3\times 3$ y activaciones ReLU
  3. Max pooling de tamaño $2 \times 2$
  4. Dropout ($0.25$)
  5. Capa densa de 128 unidades y activación ReLU
  6. Dropout ($0.5$)
  7. Capa de salida
  

2. Entrenar el modelo durante 12 épocas, con un tamaño de minibatch 128 usando ADAM
